臺灣高等法院臺南分院刑事判決
110年度上易字第167號
上  訴  人  臺灣雲林地方檢察署檢察官
被      告  許英峯


上列上訴人因被告違反毒品危害防制條例案件，不服臺灣雲林地
方法院109年度易字第648號中華民國110年1月21日第一審判決（
追加起訴案號：臺灣雲林地方檢察署109年度偵字第7702號），
提起上訴，本院判決如下：
    主  文
上訴駁回。
    理  由
一、追加起訴意旨略以：被告許英峯明知甲基安非他命係毒品危
    害防制條例第2條第2項第2款列管之第二級毒品，依法不得
    持有，竟仍基於持有第二級毒品之犯意，於民國109年7月1
    日20時許，在雲林縣○○鄉○○村○○0○0號之○○○○○，向盧玉賢（
    另案通緝中，飭警追查迄今未獲）購得甲基安非他命共約17
    公克而持有之。嗣經警持搜索票於同年月28日19時15分許，
    在雲林縣○○鄉○○村00鄰○○0號之被告住處執行搜索，扣得如
    附表所示之物，而查悉上情。因認被告涉犯毒品危害防制條
    例第11條第2項之持有第二級毒品罪嫌等語（被告繼續持有
    第二級毒品過程中，適逢毒品危害防制條例第11條第2項規
    定修正施行，是其部分作為，已在新法施行之後，應即適用
    新規定，不生依刑法第2條比較新、舊法而為有利適用之問
    題）。
二、按已經提起公訴或自訴之案件，在同一法院重行起訴者，應
    諭知不受理之判決，並得不經言詞辯論為之，刑事訴訟法第
    303條第2款、第307條分別定有明文。而所謂「已經提起公
    訴或自訴之案件，在同一法院重行起訴者，應諭知不受理之
    判決」，係以已經提起公訴或自訴之同一案件尚未經實體上
    判決確定者為限。
三、經查：
　㈠被告許英峯係於109年7月20日晚上8時30分許前之某時，向不
    詳之人，以不詳方式，購入數量不詳之第二級毒品甲基安非
    他命（無證據證明純質淨重逾20公克，但淨重應逾7.5087公
    克），以供己施用，惟於109年7月20日晚上8時30分許，與
    證人黃煌凱見面處理借款事宜完畢後，因證人黃煌凱表明欲
    向被告購買甲基安非他命，被告始萌生販賣所持有之第二級
    毒品以營利之意圖，隨後自上開購得之甲基安非他命中分出
    1錢約3.5公克，以新臺幣5,000元之價格販售與證人黃煌凱
    並收取價金，嗣為警持搜索票查扣如附表編號１所示之甲基
    安非他命共10包等情，業經原審判決確定在案，是被告係於
    購入而持有甲基安非他命之行為繼續中，因證人黃煌凱之購
    毒要約，始將其單純持有之犯意提升為意圖販賣而持有第二
    級毒品之意思（即萌生就其持有中之第二級毒品均得處分、
    販賣以獲取利益之意），嗣並基於營利之意圖，實際著手於
    販賣第二級毒品之行為，上開犯意之轉變係於被告持有第二
    級毒品行為繼續進行中所發生，因認被告前階段單純持有，
    乃至於後續意圖販賣而持有之行為，與其最終所為販賣第二
    級毒品之高度行為具有吸收犯之實質上一罪關係，則被告自
    不詳之人購入數量不詳之甲基安非他命，迄本案為警查獲其
    販賣所剩餘10包甲基安非他命期間之持有行為，應為其前案
    被訴販賣第二級毒品案件之起訴效力所及，則檢察官認被告
    前揭持有第二級毒品之行為，與其販賣第二級毒品之行為，
    犯意有別，應屬數行為而論以數罪，據此對於已向臺灣雲林
    地方法院（下稱雲林地院）提起公訴之同一案件，在同一法
    院追加起訴，後案並於109年11月30日繫屬於雲林地院（見
    原審易字第648號卷第23頁之雲林地院收文章戳所示），容
    有未洽。從而，檢察官就本件被告持有毒品案追加起訴，核
    屬就已經提起公訴之案件，在同一法院重行起訴，致欠缺訴
    追條件，原審適用刑事訴訟法第303條第2款諭知不受理之判
    決，核無違誤。
  ㈡檢察官上訴主張：「被告自承其原先購入甲基安非他命（含
    上開扣案甲基安非他命）乃係為供己施用而購入，僅係臨時
    起意於109年7月20日20時30分許，販賣部分甲基安非他命與
    黃煌凱，故被告於購入甲基安非他命始至販賣與黃煌凱前，
    其持有甲基安非他命之行為確係構成持有第二級毒品罪，被
    告將部分持有之甲基安非他命1包（即1錢約3.5公克）販賣
    與黃煌凱而涉犯販賣第二級毒品罪，該販賣第二級毒品罪僅
    係吸收為販賣而持有之第二級毒品1包，其餘持有第二級毒
    品部分並未被販賣第二級毒品罪所吸收。退步而言，縱使認
    為被告於販賣第二級毒品與黃煌凱前所涉犯持有第二級毒品
    罪均為販賣第二級毒品罪所吸收，然被告於109年7月20日20
    時30分許販賣甲基安非他命與黃煌凱後，其另行起意至少繼
    續持有上開扣案甲基安非他命10包，此部分仍係另涉犯持有
    第二級毒品罪，且係在販賣第二級毒品罪後仍繼續持有，自
    不應被先前販賣第二級毒品罪所吸收，故原判決自應對被告
    持有第二級毒品罪科刑。」等語，而指摘原判決不當乙節，
    依上所述，並無理由，應予駁回，並不經言詞辯論為之。
據上論斷，應依刑事訴訟法第368條、第372條，判決如主文。
本案經檢察官林柏宇追加起訴，檢察官蕭仕庸提起上訴。
中　　華　　民　　國　　110 　年　　4 　　月　　23　　日
                  刑事第二庭    審判長法　官  陳顯榮 
                                      法　官  黃裕堯
                                      法　官  陳弘能
以上正本證明與原本無異。
不得上訴。
　　　　　　　　　　　　　　　　　　　書記官  許雅華　　
中　　華　　民　　國　　110 　年　　4 　　月　　23　　日
附表：
◎受執行人：許英峯 ◎執行日期：109年7月28日晚上7時15分至晚上7時35分 ◎執行處所：雲林縣○○鄉○○村○○0號 ◎執行依據：雲林地院109年度聲搜字第456號搜索票     編號 起訴書附表編號 扣案物名稱   數    量         備       註  １ 14至23 第二級毒品甲基安非他命 10包（含包裝袋10個） △驗餘淨重合計：7.4396公克 ⑴衛生福利部草屯療養院109 年10月14日草療鑑字第0000000000號鑑驗書（原審訴743號卷第127至131頁） ⑵雲林縣警察局西螺分局109 年7 月28日搜索、扣押筆錄暨扣押物品目錄表、扣押物品收據（警705號卷第61至71頁） ⑶雲林地院109年度保管檢字第586號2-1扣押物品清單（原審訴743號卷第143至145頁）  ２ 1至3 電子磅秤 3台 ⑴雲林縣警察局西螺分局109 年7 月28日搜索、扣押筆錄暨扣押物品目錄表、扣押物品收據（警705號卷第61至71頁） ⑵雲林地院109年度保管檢字第586號2-2扣押物品清單（原審訴743號卷第147至149頁）  ３ 4、5 分裝匙 2支 ⑴雲林縣警察局西螺分局109年7 月28日搜索、扣押筆錄暨扣押物品目錄表、扣押物品收據（警705號卷第61至71頁） ⑵雲林地院109年度保管檢字第586號2-2扣押物品清單（原審訴743號卷第147至149頁）  ４ 10 吸管製分裝匙 1支 ⑴雲林縣警察局西螺分局109年7 月28日搜索、扣押筆錄暨扣押物品目錄表、扣押物品收據（警705號卷第61至71頁） ⑵雲林地院109年度保管檢字第586號2-2扣押物品清單（原審訴743號卷第147至149頁）  ５ 24 夾鍊袋 1包（含56個） ⑴雲林縣警察局西螺分局109年7月28日搜索、扣押筆錄暨扣押物品目錄表、扣押物品收據（警705號卷第61至71頁） ⑵雲林地院109年度保管檢字第586號2-2扣押物品清單（原審訴743號卷第147至149頁）  ６ 25 夾鍊袋 1包（含22個） ⑴雲林縣警察局西螺分局109年7月28日搜索、扣押筆錄暨扣押物品目錄表、扣押物品收據（警705號卷第61至71頁） ⑵雲林地院109年度保管檢字第586號2-2扣押物品清單（原審訴743號卷第147至149頁）  ７ 26 夾鍊袋 1包（含33個） ⑴雲林縣警察局西螺分局109年7月28日搜索、扣押筆錄暨扣押物品目錄表、扣押物品收據（警705號卷第61至71頁） ⑵雲林地院109年度保管檢字第586號2-2扣押物品清單（原審訴743號卷第147至149頁）  ８ 6 玻璃管 1支 ⑴雲林縣警察局西螺分局109年7月28日搜索、扣押筆錄暨扣押物品目錄表、扣押物品收據（警705號卷第61至71頁） ⑵雲林地院109年度保管檢字第586號2-2扣押物品清單（原審訴743號卷第147至149頁）  ９ 7 吸食器 1組 ⑴雲林縣警察局西螺分局109年7月28日搜索、扣押筆錄暨扣押物品目錄表、扣押物品收據（警705號卷第61至71頁） ⑵雲林地院109年度保管檢字第586號2-2扣押物品清單（原審訴743號卷第147至149頁）   8 玻璃球吸管 1支 ⑴雲林縣警察局西螺分局109年7月28日搜索、扣押筆錄暨扣押物品目錄表、扣押物品收據（警705號卷第61至71頁） ⑵雲林地院109年度保管檢字第586號2-2扣押物品清單（原審訴743號卷第147至149頁）   9 、 12 、 13 塑膠吸管 3支 ⑴雲林縣警察局西螺分局109年7月28日搜索、扣押筆錄暨扣押物品目錄表、扣押物品收據（警705號卷第61至71頁） ⑵雲林地院109年度保管檢字第586號2-2扣押物品清單（原審訴743號卷第147至149頁）   11 塑膠管 1支 ⑴雲林縣警察局西螺分局109年7月28日搜索、扣押筆錄暨扣押物品目錄表、扣押物品收據（警705號卷第61至71頁） ⑵雲林地院109年度保管檢字第586號2-2扣押物品清單（原審訴743號卷第147至149頁）